【裁判字號】    95,訴,6968
【裁判日期】    950804
【裁判案由】    清償借款
【裁判全文】
臺灣臺北地方法院民事判決              95年度訴字第6968號
原      告  合作金庫商業銀行股份有限公司
法定代理人  甲○○
訴訟代理人  丁○○
被      告  乙○○
            丙○○原名蔡美娟.
                        1
當事人間請求清償借款事件，經本院於中華民國九十五年七月二
十八日言詞辯論終結，判決如下：
    主      文
被告應連帶給付原告新台幣貳佰柒拾柒萬伍仟陸佰陸拾捌元，及
自民國九十四年六月十五日起至清償日止，按年息百分之一點五
四五計算之利息，並自民國九十四年七月十六日起至清償日止，
在六個月以內者，按上開利率百分之十，超過六個月者，超過部
分按上開利率百分之二十計付違約金。
訴訟費用由被告連帶負擔。
    事實及理由
甲、程序方面：
    兩造業於借據其他約定事項第十二條約定合意以本院為第一
    審管轄法院，有借據其他約定事項在卷可稽，故本院自有管
    轄權，合先敘明。
乙、得心證之理由：
一、原告主張：被告乙○○以被告丙○○（原名蔡美娟）為連帶
    保證人，於民國85年3 月15日向原告借用新台幣（下同）
    4,110,000 元，約定利息按郵匯局一年期定期儲金利率加碼
    年息1 ﹪計算（目前為1.545 ﹪），以每一個月為一期，依
    年金法按期平均攤還本息，若未按期清償者，其逾期清償在
    六個月以內者，按上開利率10﹪，超過六個月者，超過部分
    按上開利率20﹪計付違約金，清償期為105 年3 月15日。詎
    被告自94年6 月14日起即未依約繳息，依借據其他約定事項
    第五條第一款約定，債務視為全部到期，被告即喪失期限利
    益。屢向被告催討，均置之不理，為此爰依消費借貸及連帶
    保證契約之法律關係，起訴請求被告連帶返還借款本息及違
    約金等語。並聲明：如主文所示。
二、被告則以：被告乙○○確實有向原告借款，被告丙○○（原
    名蔡美娟）則為連帶保證人，對於原告主張之欠款金額不爭
    執，但現無能力還款等語，資為抗辯。並聲明：原告之訴駁
    回。
三、兩造不爭執之事實：
    本件原告主張如前一所述之事實，已據其提出借據暨其他約
    定事項、放款帳務資料查詢單為證。被告對此表示不爭執而
    為自認，自堪信原告主張為真實。雖被告抗辯其等現無能力
    還款，但此仍無影響其等需依約負連帶返還借款之義務。
四、從而，原告依消費借貸及連帶保證契約請求被告連帶給付借
    款如主文第一項所示，為有理由，應予准許。
丙、結論：原告之訴為有理由，並依民事訴訟法第八十五條第二
    項，判決如主文。
中    華    民    國    95    年    8     月    4     日
                  民事第三庭  法  官  賴錦華
正本係照原本作成
如對本判決上訴，須於判決送達後廿日內向本院提出上訴狀
中    華    民    國    95    年    8     月    4     日
                              書記官  林桂玉


司法院資訊處製作；財團法人民間司法改革基金會備份。
